臺灣高等法院刑事判決
109年度上訴字第99號
上  訴  人  
即  被  告  鄔宗伯


選任辯護人  張宏明律師(法扶律師)
上列上訴人即被告因違反毒品危害防制條例案件，不服臺灣桃園
地方法院108年度訴字第118號，中華民國108年7月17日第一審判
決（起訴案號：臺灣桃園地方檢察署107年度偵字第31593號、10
8年度偵字第1667號），提起上訴，本院判決如下：
    主  文
上訴駁回。
    事  實
一、鄔宗伯明知甲基安非他命為毒品危害防制條例所列管之第二
    級毒品，依法不得販賣或持有，竟意圖營利，基於販賣第二
    級毒品甲基安非他命之犯意，使用其所有如附表二編號4 所
    示之搭配門號0000000000號行動電話，作為對外販賣第二級
    毒品之聯絡工具，分別以如附表一編號1至27所示之交易方
    式，在附表一編號1至27所示之時間、地點，以附表一編號1
    至27所示之交易金額，販賣甲基安非他命予附表一編號1 至
    27所示之交易對象即李志明、吳正文、方子瑜、吳秉宗、王
    巧玲等人（各次交易毒品之時間、地點、交易金額、數量，
    均詳如附表一編號1至27所載）。
二、嗣於民國107年12月2日16時45分許，為警持臺灣桃園地方檢
    察署檢察官核發之拘票及法院所核發之搜索票，至桃園市○○
    區○○路0段0000巷00○0號4 樓鄔宗伯住處執行拘提、搜索，
    扣得其所有如附表二所示之物，始查悉上情。
三、案經臺灣桃園地方檢察署檢察官指揮桃園市政府警察局偵查
    後提起公訴。
    理  由
一、證據能力
  ㈠按被告以外之人（包括證人、鑑定人、告訴人、被害人及共
    同被告等）於審判外之陳述雖不符刑事訴訟法第159 條之1
    至 之4 等4 條之規定，而經當事人於審判程序同意作為證
    據，法院審酌該言詞陳述或書面陳述作成時之情況，認為適
    當者，亦得為證據，同法第159 條之5 第1 項定有明文。立
    法意旨在於傳聞證據未經當事人之反對詰問予以核實，原則
    上先予排除。惟若當事人已放棄反對詰問權，於審判程序中
    表明同意該等傳聞證據可作為證據；或於言詞辯論終結前未
    聲明異議，基於尊重當事人對傳聞證據之處分權，及證據資
    料愈豐富，愈有助於真實發見之理念，且強化言詞辯論主義
    ，使訴訟程序得以順暢進行，上開傳聞證據亦均具有證據能
    力。經查，本院以下所引用被告以外之人於審判外之陳述，
    被告鄔宗伯、辯護人及檢察官於本院準備程序中表示同意或
    不爭執證據能力（本院卷第132至135頁），復於審判期日就
    本院提示之前揭證據方法於言詞辯論終結前，均亦未就所調
    查之證據主張有刑事訴訟法第159條第1項不得為證據之情形
    ，本院審酌各該證據資料製作時之情況，亦無違法不當或證
    明力明顯過低之瑕疵，以之作為證據應屬適當，依刑事訴訟
    法第159條之5規定，認該等證據均具證據能力。
  ㈡本判決所引用之非供述證據部分，與本案均有關聯性，無證
    據證明係實施刑事訴訟程序之公務員以不法方式所取得，亦
    無刑事訴訟法第159條之4顯有不可信之情況與不得作為證據
    之情形，且經本院於審理期日依法進行證據之調查、辯論，
    依刑事訴訟法第158條之4之反面解釋，應有證據能力。
二、得心證之理由
  ㈠上開於附表一編號1至27所示時地販賣第二級毒品甲基安非他
    命等事實，業據被告鄔宗伯於警詢、偵查、原審及本院審理
    中均坦承不諱（107年度偵字第31593號卷〈下稱偵查卷〉卷(
    三)第4至37頁、第54頁；卷(二)第157至158 頁；原審卷第2
    34頁；本院卷第177頁），核與如附表一所示之購毒者即證
    人李志明、吳正文、方子瑜、吳秉宗於警詢及偵查中之證述
    ，證人王巧玲於警詢及本院審理時之證述（各該證述之卷頁
    詳如附表一備註欄所示）大致相符，並有臺灣桃園地方法院
    107年監字第909號、107年度聲監續字第1224號、第1404號
    通訊監察書暨電話附表、如附表一備註欄所示通訊監察譯文
    、臺灣桃園地方法院107年度聲搜字第78號搜索票、桃園市
    政府警察局桃園分局搜索扣押筆錄、扣押物品目錄表各1份
    、扣押物照片2張、指認犯罪嫌疑人紀錄表5份、偵查報告、
    台灣檢驗科技股份有限公司107年12月21日編號UL/2018/C00
    00000號濫用藥物檢驗報告各1份在卷可稽（107年度警聲搜
    字第1051號卷〈下稱警聲搜卷〉第3至7頁、第14至26頁、第27
    至30頁、第30至35頁、第38至42頁、第94至97頁，偵查卷卷
    (一)第84頁、第115頁、第128頁、第135頁、第146頁、第15
    5頁；原審卷第71頁），並有如附表二編號1至4所示之物扣
    案可佐。
  ㈡起訴書雖認被告於附表一編號21所示時地，係販賣價值約新
    臺幣（下同）2萬2千至2萬4千元之甲基安非他命1包（重量3
    5公克）予證人王巧玲，被告雖坦承於上揭時地確有販賣甲
    基安非他命予證人王巧玲，惟陳稱從未販賣高達35公克，價
    額為2萬2千至2萬4千元之甲基安非他命予王巧玲，都是數千
    元、數公克之甲基安非他命等語，經查：
  1.於107年7月10日凌晨5時3分許，證人王巧玲以門號00000000
    00行動電話與被告使用之門號0000000000門號通話，內容如
    下：
    王巧玲：等一下過去找你喔？
    被  告：你說…傳播？還是？
    王巧玲：對…1 台。
    被  告：傳播？
    王巧玲：就1台車啊...就開1台新車。
    被  告：好的
    此有通訊監察譯文1份在卷可憑（警聲搜卷第27頁），上揭
    對話係證人王巧玲欲向被告購買甲基安非他命一節，業據證
    人王巧玲於原審審理中證述在卷（原審卷第214頁），且為
    被告所不爭執，堪信為真實。
  2.被告於上揭通話後，究販售多少價金之甲基安非他命予證人
    王巧玲，固據證人王巧玲於警詢中證稱：1台是指1兩的甲基
    安非他命，該次係向被告購買1兩（35公克）之甲基安非他
    命，金額約為2萬2千至2萬4千元等語在卷（偵查卷卷(一)第
    149頁）。惟證人王巧玲於原審審理時證稱：1台是指1兩甲
    基安非他命，但要到樓上的時候，被告有時候東西會不夠，
    伊記得應該是沒有拿到這麼多；伊之前跟被告處理（按即購
    買）很多次，但都是處理500元、1,000元，2、3克的數量；
    這次被告只是報價給伊，到現場他說要跟人家調，他不見得
    有這麼多；後來他原本要用半兩價錢給伊，可是價錢沒有拿
    1兩便宜，後來伊就沒有拿那麼多，伊記得好像是拿4克，給
    被告4,000元；警詢中問的比較細，時間、地點一直穿插，
    伊可能會不是很清楚等語（原審卷第214至217頁）。參以證
    人王巧玲曾於警詢時供稱107年9月25日、同年12月3日均向
    被告購買1,500元海洛因，然經檢察官調查後發現與卷證不
    符，詢問證人王巧玲，證人王巧玲於偵查中即曾表示：伊當
    時施用的毒品很多，所以記憶上可能有錯誤，回去查閱電話
    記錄後，發現記錯了，不是被告販買，是被告朋友「小高」
    販賣的。當時因為做了很多筆錄，所以有點混淆，把很多事
    情穿插在一起等語在卷（偵查卷卷(三)第56至57頁），則證
    人王巧玲於警詢時供述曾向被告購買1台之甲基安非他命等
    情是否明確可信，已有疑問，且觀諸被告如附表一所示之各
    次販賣模式，均屬少量、少額，與證人王巧玲間如附表一編
    號22至27所示交易模式亦同，均是數佰元至千元間之甲基安
    非他命，故證人王巧玲於原審審理中證稱該次交易於通聯紀
    錄中僅係報價，實際上被告並未交付該數量之甲基安非他命
    ，尚非不可能，又該次交易被告確有販賣甲基安非他命與證
    人王巧玲一節，亦為被告所供認，依罪證有疑，利歸被告原
    則，爰依證人王巧玲於原審審理時之證述，認定被告於附表
    一編號21所示時地，係販賣4公克、價值4,000元之甲基安非
    他命予證人王巧玲。起訴書上開記載，應予更正。
  ㈢按我國法令對販賣毒品者臨以嚴刑，惟毒品仍無法禁絕，其
    原因實乃販賣毒品存有巨額之利潤可圖，故販賣毒品者，如
    非為巨額利潤，必不冒此重刑之險，是以有償販賣毒品者，
    除非另有反證證明其出於非圖利之意思而為，概皆可認其係
    出於營利之意而為（最高法院93年度台上字第1651號號、87
    年度台上字第3164號判決意旨參照）。且一般民眾普遍認知
    買賣毒品交易係屬非法交易，政府一向查禁森嚴，且重罰不
    寬貸，衡諸常情，倘非有利可圖，絕無平白甘冒被嚴查重罰
    高度風險之理。從而，舉凡其有償交易，除足反證其確另基
    於某種非圖利本意之關係外，通常尚難因無法查悉其販入價
    額作為是否高價賣出之比較，諉無營利之意思，阻販賣犯行
    之追訴。經查，被告與附表一所示交易對象，均非屬至親，
    苟無利潤可圖，衡情被告應無甘冒遭查緝法辦而罹於重刑之
    風險，以相同價格或低價販賣第二級毒品甲基安非他命之可
    能，其主觀上均有販賣第二級毒品甲基安非他命藉以從中賺
    取買賣差價牟利之意圖，自堪認定。
  ㈣綜上，被告上開自白核與事實相符，堪信為真實。本案事證
    明確，被告販賣第二級毒品犯行均堪認定，應予依法論科。
三、論罪
  ㈠按甲基安非他命屬毒品危害防制條例第2條第2項第2款規定之
    第二級毒品。故核被告就附表一編號1至27所為，均係犯毒
    品危害防制條例第4條第2項之販賣第二級毒品罪（27罪）。
  ㈡被告各次販賣第二級毒品甲基安非他命前持有毒品之低度行
    為，各為其後各次販賣之高度行為所吸收，均不另論罪。
  ㈢被告所犯上開27次販賣第二級毒品犯行，犯意各別、行為互
    殊，應予分論併罰。
  ㈣被告前因違反藥事法案件，經臺灣桃園地方法院以106年度審
    訴字第165號判決判處有期徒刑3 月確定，於107年3月17日
    縮刑期滿徒刑執行完畢，有本院被告前案紀錄表1份在卷可
    稽，其於徒刑執行完畢後5年內故意再犯本案有期徒刑以上
    之罪，固合於累犯之要件。惟依司法院大法官釋字第775 號
    解釋所示，為避免發生罪刑不相當之情形，法院就該個案依
    該解釋意旨，裁量是否加重最低本刑。爰審酌被告先前所犯
    為轉讓甲基安非他命之犯行，與本案所犯販賣甲基安非他命
    ，雖實際上前後兩罪犯罪成因上乃相依而生，即為施用而不
    斷沈淪，由施用、轉讓跨到販賣，無非均係為負擔得以持續
    施用毒品之機會，然兩者之罪質仍有所不同，復查無事證足
    認被告有「特別惡性」或「刑罰感應力薄弱」之情狀，揆諸
    累犯之立法意旨，尚難逕認於本案有加重其刑之必要，爰裁
    量不依刑法第47條規定加重其刑。
  ㈤被告就如附表一編號1至27所示販賣第二級毒品犯行，於偵查
    及審理中均自白明確，已如前述，爰依毒品危害防制條例第
    17條第2項規定分別減輕其刑。至被告就附表一編號21所示
    犯行，雖曾於原審審理時爭執販賣毒品之數量及金額，然始
    終就其有於附表一編號21所示時、地販賣第二級毒品與證人
    王巧玲等主要犯罪事實坦承，核其所辯僅為法律上之評價或
    辯護權之行使，尚無礙其為坦承該次販賣第二級毒品之犯罪
    構成要件事實，自亦符合毒品危害防制條例第17條第2項所
    定偵審自白減輕其刑之要件，附此敘明。
  ㈥按毒品危害防制條例第17條第1項規定：「犯第4條至第8條、
    第10條或第11條之罪，供出毒品來源，因而查獲其他正犯或
    共犯者，減輕或免除其刑。」其立法理由係為有效追查毒品
    來源，基於鼓勵具體提供毒品上游資訊，以利追查，而得斷
    絕毒品供給，杜絕毒品泛濫，須行為人願意供出毒品來源之
    上手，因而查獲其他正犯或共犯者，始可邀減輕或免除其刑
    之寬典。而所稱供出毒品來源因而查獲，係指被告供出毒品
    來源之具體事證，使有偵查或調查犯罪職權之公務員知悉而
    發動偵查或調查，並因而查獲而言，最高法院105年度台上
    字第554號判決可資參照。經查，被告於警詢時供出其購買
    毒品之上游為呂理德，嗣經偵查機關循線查獲呂理德一節，
    有桃園市政府警察局桃園分局108年3月26日函暨職務報告及
    臺灣桃園地方檢察署108年度偵字第4459號起訴書各1份在卷
    可稽（原審卷第131至133頁、第205至208頁），而被告向呂
    理德購買甲基安非他命之期間，與附表一各編號所示販賣期
    間，亦有重疊，堪認被告確有供出毒品來源，並使檢警單位
    因而查獲其他正犯之情形，應依毒品危害防制條例第17條第
    1項規定減輕其刑，並依法遞減之。
四、沒收
  ㈠按犯罪所得，屬於犯罪行為人者，沒收之，於全部或一部不
    能沒收或不宜執行沒收時，追徵其價額；刑法第38條之1第1
     項前段、第3項分別定有明文。查被告各就附表一所示27次
    販賣第二級毒品犯行，分別獲得如附表一編號1至27所示交
    易價金，為其犯罪所得，應依刑法第38條之1第1項規定，於
    其各次販賣毒品罪刑項下宣告沒收，並依同法第3項之規定
    ，諭知於全部或一部不能沒收或不宜執行沒收時，追徵其價
    額。
  ㈡扣案如附表二編號1所示之物，檢出第二級毒品甲基安非他命
    （合計驗餘毛重6.238公克），有上揭台灣檢驗科技股份有
    限公司濫用藥物檢驗報告可稽，且為被告本案販賣第二級毒
    品所剩餘一節，業據被告於原審審理中供述明確（原審卷第
    228頁），應依毒品危害防制條例第18條第1項前段規定，於
    被告最後一次販賣第二級毒品（即附表一編號5）之罪項下
    宣告沒收銷燬，又外包裝袋2只，其上含有微量甲基安非他
    命無法完全析離，應與毒品視為一體，一併宣告沒收銷燬，
    至鑑驗耗用部分，既已滅失不復存在，無庸宣告沒收。
  ㈢扣案如附表二編號2至4所示之物，均為被告所有，且係供被
    告犯如附表一編號1至27所示販賣第二級毒品所用之物，業
    經被告於原審及本院審理中供承在卷（原審卷第228頁、本
    院卷第177頁），並有各該通訊監察譯文可參，應依毒品危
    害防制條例第19條第1項規定於各次販賣毒品罪項下宣告沒
    收。
  ㈣扣案如附表二編號5至7所示之物，雖均為被告所有，然依卷內事證，無證據證明與本案被告販賣第二級毒品有關連性，且非違禁物，爰不予宣告沒收，併此敘明。 
五、駁回上訴之理由
  ㈠原審詳予審理後，認被告係犯毒品危害防制條例第4條第2項
    之販賣第二級毒品罪（27罪），且依毒品危害防制條例第17
    條第1項、第2項規定遞減輕其刑。並以行為人之責任為基礎
    ，審酌被告明知甲基安非他命對人體之危害性，無視政府反
    毒政策及宣導，為圖一己私利而販賣第二級毒品，助長吸食
    毒品之氾濫，並戕害他人身心，危害社會治安及善良風氣，
    所為誠值非難。惟考量被告犯後自白認罪，且於本案偵查中
    供出其上游毒品賣家，堪認其確實有悔竣之意，並斟酌被告
    本案販賣毒品次數雖有27次，然其販賣期間非長、數量非鉅
    ，且販賣對象有限（5人），顯非集團控制者或大盤毒梟，
    犯罪所生危害有限；兼衡被告自述為高中畢業、無業、家庭
    經濟狀況勉持，暨考量犯罪之動機、手段、素行等一切情狀
    ，分別量處如附表一編號1至27主文欄所示之刑。復以被告
    所為上開27次販賣第二級毒品之犯行，其販賣期間非長（3
    月）、數量非鉅，販賣對象為5人，侵害法益之同質性甚高
    ，不宜過度評價，再參諸刑法第51條第5款並非採累加原則
    以及比例原則、重複評價禁止原則等要求，就被告所犯各罪
    合併定其應執行刑有期徒刑9年。另就沒收部分說明如下：1
    .扣案如附表二編號1所示之甲基安非他命2包，為被告本案
    販賣第二級毒品所剩餘，應依毒品危害防制條例第18條第1 
    項前段規定，於被告最後一次販賣第二級毒品即附表一編號
    5之罪項下宣告沒收銷燬，外包裝袋含有微量甲基安非他命
    無法析離，應與毒品視為一體，一併宣告沒收銷燬，至鑑驗
    耗用部分，既已滅失不復存在，無庸宣告沒收。2.扣案如附
    表二編號2至4所示之物，均為被告所有，且均供被告販賣本
    案第二級毒品所用之物，應依毒品危害防制條例第19條第1 
    項之規定於其各次販賣毒品罪刑項下宣告沒收。3.扣案如附
    表二編號5至7所示之物，難認與本案有關連性，爰不予宣告
    沒收。經核其採證認事用法均無違誤，量刑亦屬允當，應予
    維持。
  ㈡被告上訴意旨略以：被告犯案動機僅為從中取得供自身施用
    之少量毒品，因年紀尚輕，社會經驗不足，一時失慮致犯下
    本案重罪，且所犯顯與販賣毒品以賺取鉅額價金之大盤毒梟
    有別，請依刑法第59條規定酌減其刑；又被告於偵審中自白
    犯行，並供出毒品來源，因而破獲，犯後態度良好，且被告
    係高中肄業，平日在工地從事板模工，原審竟以被告為高中
    畢業、無業為量刑基礎，顯有違誤，原審量刑過重，請求從
    輕量刑等語。
  ㈢經查
  1.按刑法第59條規定「犯罪情狀顯可憫恕，認科以最低度刑仍
    嫌過重者，得酌量減輕其刑」，此雖為法院依法得行使裁量
    之事項，然非漫無限制，必須犯罪另有特殊之原因、環境與
    情狀，在客觀上足以引起一般之同情，認為即予宣告法定低
    度刑期，猶嫌過重者，始有其適用（最高法院69年台上字第
    4584號判例參照）。故為此項裁量減輕其刑時，必須就被告
    全部犯罪情狀予以審酌，在客觀上是否有足以引起社會上一
    般人之同情，而可憫恕之情形，始謂適法。經查，原審就被
    告上開犯行於論罪科刑時所審酌之情狀業已詳予審酌敘明如
    上，而被告雖於犯後坦承犯行，然其明知毒品可能對身體造
    成之惡害及對社會造成之潛在風險，仍為求己利，販賣毒品
    予他人，販賣對象亦有數人，足見其漠視法令之心態，復依
    其犯罪情節、手段、動機與目的等，衡諸常情事理及國民法
    律感情，殊無何等足以引起一般同情之客觀情狀而應予憫恕
    之處，況被告所涉販賣第二級毒品犯行，已依毒品危害防制
    條例第17條第1項、第2項規定遞減輕其刑，亦難認有何量處
    最低度刑期猶嫌過重之情事，被告上訴意旨請求依刑法第59
    條規定酌減其刑，難認有理由。
  2.按量刑之輕重，係屬為裁判之法院得依職權裁量之事項，苟
    其量刑已以行為人之責任為基礎，並斟酌刑法第57條所列一
    切情狀，在法定刑度內，酌量科刑，如無偏執一端，致明顯
    輕重失衡情形，不得遽指為不當或違法（最高法院72年度台
    上字第6696號判例、99年度台上字第189號判決意旨參照）
    。又刑罰之量定屬法院自由裁量之職權行使，但仍應審酌刑
    法第57條所列各款事由及一切情狀，為酌量輕重之標準，並
    非漫無限制，在同一犯罪事實與情節，如別無其他加重或減
    輕之原因，下級法院量定之刑，亦無過重或失輕之不當情形
    ，則上級法院對於下級法院之職權行使，原則上應予尊重（
    最高法院85年度台上字第2446號判決意旨參照）。查原審判
    決關於科刑部分，已於理由內說明其審酌之量刑事由，復已
    以行為人之責任為基礎，斟酌刑法第57條所列一切情狀，並
    未逾越法定刑度，亦無裁量濫用之情形，所量之刑亦屬允當
    ，自難指為違法或不當，並無應構成撤銷之事由。至被告固
    陳稱其平日擔任板模工等語，然未提出證據釋明之，原審依
    據被告於警詢中自陳無業之生活經濟狀況（偵查卷（三）第
    4頁）為量刑依據，尚難逕認有違誤，至被告學歷為高職肄
    業，此有被告之戶籍資料查詢結果1份在卷可憑（警聲搜卷
    第48頁），原審以被告學歷為高中畢業為量刑依據，固有誤
    認，然此影響量刑幅度極微，未達因此而改變原審量刑之程
    度，故原審就被告各次犯行所處之刑，尚難認有不當或過重
    之情。被告上訴意旨請求從輕量刑，亦難認有理由。
  3.綜上，被告執前詞提起上訴，均無理由，應予駁回。
據上論斷，應依刑事訴訟法第368條，判決如主文。
本案經檢察官吳宗憲提起公訴，檢察官許鈺茹到庭執行職務。
中　　華　　民　　國　　109 　年　　4 　　月　　16　　日
                  刑事第十九庭  審判長法　官  曾淑華
                                      法　官  王美玲
                                      法　官  俞秀美
以上正本證明與原本無異。
如不服本判決，應於收受送達後20日內向本院提出上訴書狀，其
未敘述上訴之理由者並得於提起上訴後20日內向本院補提理由書
狀（均須按他造當事人之人數附繕本）「切勿逕送上級法院」。
                                      書記官  呂修毅  
中　　華　　民　　國　　109 　年　　4 　　月　　17　　日
附表一
編號 購毒者   交  易  方  式 交易金額     主    文       備    註 1 李志明 李志明於107 年8 月15日上午9 時54分至10時06分間，以其持用門號0000000000號行動電話與鄔宗伯持用之門號0000000000號聯繫購買甲基安非他命事宜，雙方商議既定，遂於同日上午10時10分許，在桃園市八德區介壽路與興豐路口旁巷子，由鄔宗伯交付甲基安非他命1 小包（重量不詳）予李志明，並收取1,000 元之價金。 1,000元 鄔宗伯販賣第二級毒品，處有期徒刑壹年拾月。未扣案之犯罪所得新臺幣壹仟元沒收，於全部或一部不能沒收或不宜執行沒收時，追徵其價額。扣案如附表二編號2至4 所示之物，均沒收。 1.證人李志明於警詢、偵訊之證述（偵查卷卷(一)第120 頁、卷(二)第4頁） 2.107 年8 月15日通訊監察譯文（0000000000號與0000000000）。 2 李志明 李志明於107 年8 月17日下午4 時32分至4 時55分間，以其持用門號0000000000號行動電話與鄔宗伯持用之門號0000000000號聯繫購買甲基安非他命事宜，雙方商議既定，遂於同日下午5 時許，在桃園市八德區介壽路與興豐路口旁巷子，由鄔宗伯交付甲基安非他命1 小包（重量不詳）予李志明，並收取1,000 元之價金。 1,000元 鄔宗伯販賣第二級毒品，處有期徒刑壹年拾月。未扣案之犯罪所得新臺幣壹仟元沒收，於全部或一部不能沒收或不宜執行沒收時，追徵其價額。扣案如附表二編號2至4 所示之物，均沒收。 1.證人李志明於警詢、偵訊之證述（偵查卷卷(一)第121 頁、卷(二)第5頁） 2.107 年8 月17日通訊監察譯文（0000000000號與0000000000）。 3 李志明 李志明於107 年8 月29日下午1 時36分至1 時45分間，以其持用門號0000000000號行動電話與鄔宗伯持用之門號0000000000號聯繫購買甲基安非他命事宜，雙方商議既定，遂於同日下午1 時50分許，在桃園市八德區介壽路與興豐路口旁巷子，由鄔宗伯交付甲基安非他命1 小包（重量不詳）予李志明，並收取1,000 元之價金。 1,000元 鄔宗伯販賣第二級毒品，處有期徒刑壹年拾月。未扣案之犯罪所得新臺幣壹仟元沒收，於全部或一部不能沒收或不宜執行沒收時，追徵其價額。扣案如附表二編號2至4 所示之物，均沒收。 1.證人李志明於警詢、偵訊之證述（偵查卷卷(一)第123 頁、卷(二)第5頁） 2.107 年8 月29日通訊監察譯文（0000000000號與0000000000）。 4 李志明 李志明於107 年9 月17日下午6 時42分至7 時2 分間，以其持用門號0000000000號行動電話與鄔宗伯持用之門號0000000000號聯繫購買甲基安非他命事宜，雙方商議既定，遂於同日下午7 時7 分許，在桃園市八德區介壽路與興豐路口旁巷子，由鄔宗伯交付甲基安非他命1 小包（重量不詳）予李志明，並收取1,000 元之價金。 1,000元 鄔宗伯販賣第二級毒品，處有期徒刑壹年拾月。未扣案之犯罪所得新臺幣壹仟元沒收，於全部或一部不能沒收或不宜執行沒收時，追徵其價額。扣案如附表二編號2至4 所示之物，均沒收。 1.證人李志明於警詢、偵訊之證述（偵查卷卷(一)第124-125 頁、卷(二)第5頁）2.107 年9月17日通訊監察譯文（0000000000號與0000000000）。 5 李志明 李志明於107 年10月16日下午2 時27分至2 時56分間，以其持用門號0000000000號行動電話與鄔宗伯持用之門號0000000000號聯繫購買甲基安非他命事宜，雙方商議既定，遂於同日下午3 時許，在桃園市八德區介壽路與興豐路口旁巷子，由鄔宗伯交付甲基安非他命1 小包（重量不詳）予李志明，並收取1,000 元之價金。 1,000元 鄔宗伯販賣第二級毒品，處有期徒刑壹年拾月。未扣案之犯罪所得新臺幣壹仟元沒收，於全部或一部不能沒收或不宜執行沒收時，追徵其價額。扣案如附表二編號1所示之物，沒收銷燬。扣案如附表二編號2 至4 所示之物，均沒收。 1.證人李志明於警詢、偵訊之證述（偵查卷卷(一)第125 頁、卷(二)第5頁） 2.107 年10月16日通訊監察譯文（0000000000號與0000000000）。 6 吳正文 吳正文於107 年9 月4日晚間9 時5 分至10時4 分間，以其持用門號0000000000號行動電話與鄔宗伯持用之門號0000000000號聯繫購買甲基安非他命事宜，雙方商議既定，遂於同日晚間10時4 分許，在桃園市○○區○○路○段0000巷00○0 號4 樓，由鄔宗伯交付甲基安非他命1 小包（約0.5 公克）予吳正文，並收取1,000 元之價金。 1,000元 鄔宗伯販賣第二級毒品，處有期徒刑壹年拾月。未扣案之犯罪所得新臺幣壹仟元沒收，於全部或一部不能沒收或不宜執行沒收時，追徵其價額。扣案如附表二編號2至4 所示之物，均沒收。 1.證人吳正文於警詢、偵訊之證述（偵查卷卷(一)第132 頁、卷(二)第6頁） 2.107 年9 月4日通訊監察譯文（0000000000號與0000000000）。 7 吳正文 吳正文於107 年10月8日下午6 時21分至6 時31分間，以其持用門號0000000000號行動電話與鄔宗伯持用之門號0000000000號聯繫購買甲基安非他命事宜，雙方商議既定，遂於同日下午6 時31分許，在桃園市○○區○○路○段0000巷00○0 號4 樓，由鄔宗伯交付甲基安非他命1 小包（約0.5 公克）予吳正文，並收取1,000 元之價金。 1,000元 鄔宗伯販賣第二級毒品，處有期徒刑壹年拾月。未扣案之犯罪所得新臺幣壹仟元沒收，於全部或一部不能沒收或不宜執行沒收時，追徵其價額。扣案如附表二編號2至4 所示之物，均沒收。 1.證人吳正文於警詢、偵訊之證述（偵查卷卷(一)第133 頁、卷(二)第6頁） 2.107 年10月8日通訊監察譯文（0000000000號與0000000000）。 8 方子瑜 方子瑜於107 年8 月15日晚間11時26分至11時43分間，以其持用門號0000000000號行動電話與鄔宗伯持用之門號0000000000號聯繫購買甲基安非他命事宜，雙方商議既定，遂於同日晚間11時43分許，在桃園市○○區○○路○段0000巷00○0 號樓下，由鄔宗伯交付甲基安非他命1 小包（約1.5 公克）予方子瑜，並收取3,000 元之價金。 3,000元 鄔宗伯販賣第二級毒品，處有期徒刑貳年。未扣案之犯罪所得新臺幣參仟元沒收，於全部或一部不能沒收或不宜執行沒收時，追徵其價額。扣案如附表二編號2 至4所示之物，均沒收。 1.證人方子瑜於警詢、偵訊之證述（偵查卷卷(一)第139 頁、卷(二)第2頁） 2.107 年8 月15日通訊監察譯文（0000000000號與0000000000）。 9 方子瑜 方子瑜於107 年8 月19日上午5 時55分至5 時57分間，以其持用門號0000000000號行動電話與鄔宗伯持用之門號0000000000號聯繫購買甲基安非他命事宜，雙方商議既定，遂於同日上午5 時57分許，在桃園市○○區○○路○段0000巷00○0 號樓下，由鄔宗伯交付甲基安非他命1 小包（約1.5 公克）予方子瑜，並收取3,000 元之價金。 3,000元 鄔宗伯販賣第二級毒品，處有期徒刑貳年。未扣案之犯罪所得新臺幣參仟元沒收，於全部或一部不能沒收或不宜執行沒收時，追徵其價額。扣案如附表二編號2 至4所示之物，均沒收。 1.證人方子瑜於警詢、偵訊之證述（偵查卷卷(一)第139 頁、卷(二)第2頁） 2.107 年8 月19日通訊監察譯文（0000000000號與0000000000）。 10 方子瑜 方子瑜於107 年8 月23日晚間8 時59分至10時28分間，以其持用門號0000000000號行動電話與鄔宗伯持用之門號0000000000號聯繫購買甲基安非他命事宜，雙方商議既定，遂於同日晚間10時28分許，在桃園市○○區○○路○段0000巷00○0 號樓下，由鄔宗伯交付甲基安非他命1 小包（約0.1 公克）予方子瑜，並收取500 元之價金。 500元 鄔宗伯販賣第二級毒品，處有期徒刑壹年拾月。未扣案之犯罪所得新臺幣伍佰元沒收，於全部或一部不能沒收或不宜執行沒收時，追徵其價額。扣案如附表二編號2至4 所示之物，均沒收。 1.證人方子瑜於警詢、偵訊之證述（偵查卷卷(一)第142 頁、卷(二)第2頁） 2.107 年8 月23日通訊監察譯文（0000000000號與0000000000）。 11 方子瑜 方子瑜於107 年9 月4日上午6 時31分至6 時35分間，以其持用門號0000000000號行動電話與鄔宗伯持用之門號0000000000號聯繫購買甲基安非他命事宜，雙方商議既定，遂於同日上午6 時35分許，在桃園市○○區○○路○段0000巷00○0 號樓下，由鄔宗伯交付甲基安非他命1 小包（重量不詳）予方子瑜，並收取200 元之價金。 200元 鄔宗伯販賣第二級毒品，處有期徒刑壹年拾月。未扣案之犯罪所得新臺幣貳佰元沒收，於全部或一部不能沒收或不宜執行沒收時，追徵其價額。扣案如附表二編號2至4 所示之物，均沒收。 1.證人方子瑜於警詢、偵訊之證述（偵查卷卷(一)第143 頁、卷(二)第2頁） 2.107 年9月4 日通訊監察譯文（0000000000號與0000000000）。 12 方子瑜 方子瑜於107 年9 月5日下午2 時15分至2 時23分間，以其持用門號0000000000號行動電話與鄔宗伯持用之門號0000000000號聯繫購買甲基安非他命事宜，雙方商議既定，遂於同日下午2 時23分許，在桃園市○○區○○路○段0000巷00○0 號樓下，由鄔宗伯交付甲基安非他命1 小包（約0.6 公克）予方子瑜，並收取1,500 元之價金。 1,500元 鄔宗伯販賣第二級毒品，處有期徒刑壹年拾月。未扣案之犯罪所得新臺幣壹仟伍佰元沒收，於全部或一部不能沒收或不宜執行沒收時，追徵其價額。扣案如附表二編號2 至4 所示之物，均沒收。 1.證人方子瑜於警詢、偵訊之證述（偵查卷卷(一)第144 頁、卷(二)第2頁） 2.107 年9 月5日通訊監察譯文（0000000000號與0000000000）。 13 吳秉宗 吳秉宗於107 年8 月17日晚間9 時14分至10時9 分間，以其持用門號0000000000號行動電話與鄔宗伯持用之門號0000000000號聯繫購買甲基安非他命事宜，雙方商議既定，遂於同日晚間10時9 分許，在桃園市○○區○○路○段0000巷00○0 號4 樓，由鄔宗伯交付甲基安非他命1 小包（約1 公克）予吳秉宗，並收取1,000 元之價金。 1,000元 鄔宗伯販賣第二級毒品，處有期徒刑壹年拾月。未扣案之犯罪所得新臺幣壹仟元沒收，於全部或一部不能沒收或不宜執行沒收時，追徵其價額。扣案如附表二編號2至4 所示之物，均沒收。 1.證人吳秉宗於警詢、偵訊之證述（偵查卷卷(一)第95頁、卷(二)第12 頁） 2.107 年8 月17日通訊監察譯文（0000000000號與0000000000）。 14 吳秉宗 吳秉宗於107 年8 月21日晚間6 時32分至10時8 分間，以其持用門號0000000000號行動電話與鄔宗伯持用之門號0000000000號聯繫購買甲基安非他命事宜，雙方商議既定，遂於同日晚間10時8 分許，在桃園市○○區○○路○段0000巷00○0 號4 樓，由鄔宗伯交付甲基安非他命1 小包（約1 公克）予吳秉宗，並收取1,000 元之價金。 1,000元 鄔宗伯販賣第二級毒品，處有期徒刑壹年拾月。未扣案之犯罪所得新臺幣壹仟元沒收，於全部或一部不能沒收或不宜執行沒收時，追徵其價額。扣案如附表二編號2至4 所示之物，均沒收。 1.證人吳秉宗於警詢、偵訊之證述（偵查卷偵卷(一)第99頁、卷(二)第12頁） 2.107 年8 月21日通訊監察譯文（0000000000號與0000000000）。 15 吳秉宗 吳秉宗與其友人江道仁欲合資購買甲基安非他命，遂推由吳秉宗於107 年8 月27日，以其持用門號0000000000號行動電話與鄔宗伯持用之門號0000000000號聯繫購買甲基安非他命事宜，雙方商議既定，遂於107 年8 月27日，在桃園市境內不詳地點，由鄔宗伯交付甲基安非他命2 小包（約2 公克）予吳秉宗，嗣於107年8 月27日交付毒品後，先由江道仁匯款1,000元予鄔宗伯，及108年8 月29日上午11時許，由吳秉宗前往桃園市○○區○○路○段0000巷00○0 號4 樓交付1,000 元之價金予鄔宗伯。 2,000元 鄔宗伯販賣第二級毒品，處有期徒刑壹年拾月。未扣案之犯罪所得新臺幣貳仟元沒收，於全部或一部不能沒收或不宜執行沒收時，追徵其價額。扣案如附表二編號2至4 所示之物，均沒收。 1.證人吳秉宗於警詢、偵訊之證述（偵查卷卷(一)第101 頁、卷(二)第13頁） 2.107年8 月27、29日通訊監察譯文（0000000000號與0000000000）。 16 吳秉宗 吳秉宗於107 年8 月31日晚間7 時25分至7 時40分間，以其持用門號號行動電話與鄔宗伯持用之門號0000000000號聯繫購買甲基安非他命事宜，雙方商議既定，遂於同日晚間8 時30分許，在桃園市○○區○○路○段00 00 巷00○0 號4 樓，由鄔宗伯交付甲基安非他命2 小包（約2 公克）予吳秉宗，並收取2,00 0元之價金。 2,000元 鄔宗伯販賣第二級毒品，處有期徒刑壹年拾月。未扣案之犯罪所得新臺幣貳仟元沒收，於全部或一部不能沒收或不宜執行沒收時，追徵其價額。扣案如附表二編號2至4 所示之物，均沒收。 1.證人吳秉宗於警詢、偵訊之證述（偵查卷卷(一)第102 頁、卷(二)第13頁） 2.107 年8 月31日通訊監察譯文（0000000000號與0000000000）。 17 吳秉宗 吳秉宗於107 年9 月2日凌晨12時35分至6 時間，以其持用門號0000000000號行動電話與鄔宗伯持用之門號0000000000號聯繫購買甲基安非他命事宜，雙方商議既定，遂於同日上午6時20分許，在桃園市○○區○○路○段0000巷00○0 號4 樓，由鄔宗伯交付甲基安非他命2小包（約2 公克）予吳秉宗，並收取2,000 元之價金。 2,000元 鄔宗伯販賣第二級毒品，處有期徒刑壹年拾月。未扣案之犯罪所得新臺幣貳仟元沒收，於全部或一部不能沒收或不宜執行沒收時，追徵其價額。扣案如附表二編號2至4 所示之物，均沒收。 1.證人吳秉宗於警詢、偵訊之證述（偵查卷卷(一)第104 頁、卷(二)第13頁） 2.107 年9 月2 日通訊監察譯文（0000000000號與0000000000）。 18 吳秉宗 吳秉宗於107 年9 月7日上午10時44分至下午1 時38分間，以其持用門號0000000000號行動電話與鄔宗伯持用之門號0000000000號聯繫購買甲基安非他命事宜，雙方商議既定，遂於同日下午1 時45分許，在桃園市○○區○○路○段0000巷00○0 號4 樓，由鄔宗伯交付甲基安非他命2 小包（約2 公克）予吳秉宗，並收取2,000 元之價金。 2,000元 鄔宗伯販賣第二級毒品，處有期徒刑壹年拾月。未扣案之犯罪所得新臺幣貳仟元沒收，於全部或一部不能沒收或不宜執行沒收時，追徵其價額。扣案如附表二編號2至4 所示之物，均沒收。 1.證人吳秉宗於警詢、偵訊之證述（偵查卷卷(一)第107 頁、卷(二)第13頁） 2.107年9 月7 日通訊監察譯文（0000000000號與0000000000）。 19 吳秉宗 吳秉宗於107 年9 月9日上午11時15分至11時50分間，以其持用門號0000000000號行動電話與鄔宗伯持用之門號0000000000號聯繫購買甲基安非他命事宜，雙方商議既定，遂於同日上午11時50分許，在吳秉宗桃園市○○區○○路○段0000巷00○0 號4樓，由鄔宗伯交付甲基安非他命4 小包（約3公克）予吳秉宗，並收取3,500 元之價金。 3,500元 鄔宗伯販賣第二級毒品，處有期徒刑貳年。未扣案之犯罪所得新臺幣參仟伍佰元沒收，於全部或一部不能沒收或不宜執行沒收時，追徵其價額。扣案如附表二編號2至4 所示之物，均沒收。 1.證人吳秉宗於警詢、偵訊之證述（偵查卷卷(一)第110 頁、卷(二)第13頁） 2.107 年9 月9日通訊監察譯文（0000000000號與0000000000）。 20 吳秉宗 吳秉宗於107 年9 月13日上午7 時24分至11時51分間，以其持用門號0000000000號行動電話與鄔宗伯持用之門號0000000000號聯繫購買甲基安非他命事宜，雙方商議既定，遂於同日上午11時55分許，在桃園市○○區○○路○段0000巷00○0 號4 樓，由鄔宗伯交付甲基安非他命2 小包（約2 公克）予吳秉宗，並收取2,000 元之價金。 2,000元（起訴書附表誤載為3,500元） 鄔宗伯販賣第二級毒品，處有期徒刑壹年拾月。未扣案之犯罪所得新臺幣貳仟元沒收，於全部或一部不能沒收或不宜執行沒收時，追徵其價額。扣案如附表二編號2至4 所示之物，均沒收。 1.證人吳秉宗於警詢、偵訊之證述（偵查卷卷(一)第113 頁、卷(二)第13頁） 2.107 年9 月13日通訊監察譯文（0000000000號與0000000000）。 21 王巧玲 王巧玲於107 年7 月10日上午5 時3 分至8 時53分間，以其持用門號0000000000號行動電話（起訴書誤載為0000000000）號與鄔宗伯持用之門號0000000000號聯繫購買甲基安非他命事宜，雙方商議既定，遂於同日上午11時55分許，在桃園市○○區○○路○段0000巷00○0 號4 樓，由鄔宗伯交付甲基安非他命1 包（約4公克）予王巧玲，並收取4千元間之價金。 4,000元 鄔宗伯販賣第二級毒品，處有期徒刑貳年。未扣案之犯罪所得新臺幣肆仟元沒收，於全部或一部不能沒收或不宜執行沒收時，追徵其價額案扣案如附表二編號2 至4所示之物，均沒收。 1.證人王巧玲於警詢及原審審理中之證述（偵查卷卷(一) 148 頁、原審卷第214至222頁） 2.107 年7 月10日通訊監察譯文（0000000000號與0000000000）。  22 王巧玲 王巧玲於107 年8 月1日下午2 時50分許，以其持用門號0000000000號行動電話（起訴書誤載為0000000000）號與鄔宗伯持用之門號0000000000號聯繫購買甲基安非他命事宜，雙方商議既定，遂於同日下午2 時50分許，在桃園市○○區○○路○段0000巷00○0 號4 樓，由鄔宗伯交付甲基安非他命1 包（重量不詳）予王巧玲，並收取2,000 之價金。 2,000元 鄔宗伯販賣第二級毒品，處有期徒刑壹年拾月。未扣案之犯罪所得新臺幣貳仟元沒收，於全部或一部不能沒收或不宜執行沒收時，追徵其價額。扣案如附表二編號4所示之物，均沒收。 1.證人王巧玲於警詢之證述（偵查卷卷(一) 148頁） 2.107 年8 月1 日通訊監察譯文（0000000000號與0000000000）。 23 王巧玲 王巧玲於107 年9 月2日晚間7 時37分至7 時43分間，以其持用門號0000000000號行動電話（起訴書誤載為0000000000）號與鄔宗伯持用之門號0000000000號聯繫購買甲基安非他命事宜，雙方商議既定，遂於同日晚間7 時43分許，在桃園市○○區○○路○段0000巷00○0 號4 樓，由鄔宗伯交付甲基安非他命1 包（約1公克）予王巧玲，並收取1,000 之價金。 1,000元 鄔宗伯販賣第二級毒品，處有期徒刑壹年拾月。未扣案之犯罪所得新臺幣壹仟元沒收，於全部或一部不能沒收或不宜執行沒收時，追徵其價額。扣案如附表二編號2至4 所示之物，均沒收。 1.證人王巧玲於警詢之證述（偵查卷(一)第150 頁） 2.107年9 月2 日通訊監察譯文（0000000000號與0000000000）。 24 王巧玲 王巧玲於107 年9 月15日上午9 時49分至9 時57分間，以其持用門號0000000000號行動電話（起訴書誤載為0000000000）號與鄔宗伯持用之門號0000000000號聯繫購買甲基安非他命事宜，雙方商議既定，遂於同日晚間9 時57分許，在桃園市○○區○○路○段0000巷00○0 號4 樓，由鄔宗伯交付甲基安非他命1 包（約1公克）予王巧玲，並收取1,000 之價金。 1,000元 鄔宗伯販賣第二級毒品，處有期徒刑壹年拾月。未扣案之犯罪所得新臺幣壹仟元沒收，於全部或一部不能沒收或不宜執行沒收時，追徵其價額。扣案如附表二編號2至4 所示之物，均沒收。 1.證人王巧玲於警詢之證述（見31593 偵卷(一) 151 頁）2.107 年9 月15日通訊監察譯文（0000000000號與0000000000）。 25 王巧玲 王巧玲於107 年9 月17日下午2 時16分許，以其持用門號0000000000號行動電話（起訴書誤載為0000000000）號與鄔宗伯持用之門號0000000000號聯繫購買甲基安非他命事宜，雙方商議既定，遂於同日下午2 時16分許，在桃園市○○區○○路○段0000巷00○0 號4 樓，由鄔宗伯交付甲基安非他命1 包（約0.5 公克）予王巧玲，並收取500 之價金。 500元 鄔宗伯販賣第二級毒品，處有期徒刑壹年拾月。未扣案之犯罪所得新臺幣伍佰元沒收，於全部或一部不能沒收或不宜執行沒收時，追徵其價額。扣案如附表二編號2至4 所示之物，均沒收。 1.證人王巧玲於警詢之證述（偵查卷卷(一) 152 頁） 2.107 年9 月17日通訊監察譯文（0000000000號與0000000000）。 26 王巧玲 王巧玲於107 年9 月23日晚間11時40分至107年9 月24日凌晨0 時11分間，以其持用門號0000000000號行動電話（起訴書誤載為0000000000）號與鄔宗伯持用之門號0000000000號聯繫購買甲基安非他命事宜，雙方商議既定，遂於107 年9 月24日凌晨0時11分許，在桃園市○○區○○路○段0000巷00○0 號4 樓，由鄔宗伯交付甲基安非他命1包（約2 公克）予王巧玲，並收取2,000 之價金。 2,000元 鄔宗伯販賣第二級毒品，處有期徒刑壹年拾月。未扣案之犯罪所得新臺幣貳仟元沒收，於全部或一部不能沒收或不宜執行沒收時，追徵其價額。扣案如附表二編號2至4 所示之物，均沒收。 1.證人王巧玲於警詢之證述（偵查卷卷(一) 152 頁） 2.107 年9 月23、24日通訊監察譯文（0000000000號與0000000000）。 27 王巧玲 王巧玲於107 年9 月29日（起訴書誤載為107年9 月26日）上午10時許，以其持用門號0000000000號行動電話（起訴書誤載為0000000000）號與鄔宗伯持用之門號0000000000號聯繫購買甲基安非他命事宜，雙方商議既定，遂於同日晚間10時許，在桃園市○○區○○路○段0000巷00○0 號4 樓，由鄔宗伯交付甲基安非他命1 包（約2 公克）予王巧玲，並收取2,000之價金。 2,000元 鄔宗伯販賣第二級毒品，處有期徒刑壹年拾月。未扣案之犯罪所得新臺幣貳仟元沒收，於全部或一部不能沒收或不宜執行沒收時，追徵其價額。扣案如附表二編號2至4 所示之物，均沒收。 1.證人王巧玲於警詢之證述（偵查卷卷(一) 154 頁） 2.107 年9 月29日通訊監察譯文（0000000000號與0000000000）。 

編號 物品名稱、數量                            1        甲基安非他命2包（合計毛重6.24公克，取樣0.002公克鑑驗用罄，合計驗餘毛重6.238公克）   2    分裝袋1包                                3    電子磅秤1台                              4       HTC 廠牌行動電話1支（含門號0000000000號 SIM卡1枚）                                5    玻璃球吸食器1 組                  6       Iphone廠牌行動電話1支（含門號0000000000號 SIM卡1枚）                                7 不詳廠牌行動電話1支（含門號0000000000號 SIM卡1枚）